臺灣基隆地方法院基隆簡易庭小額民事判決
110年度基小字第1095號
原      告  徐麗善  

訴訟代理人  黃千容  
被      告  張尊倫  

上列當事人間損害賠償事件，本院於民國110年8月11日辯論終結
，判決如下：
    主      文
被告應給付原告新臺幣參萬壹仟零陸拾元。
訴訟費用新臺幣壹仟元由被告負擔。
本判決得假執行。但被告如以新臺幣參萬壹仟零陸拾元為原告預
供擔保，得免為假執行。
    事實及理由
一、被告經本院合法通知，未於言詞辯論期日到場，核無民事訴
    訟法第386條所列各款情形，爰依同法第436條之23、第436
    條第2項、第385條第1項前段規定，准原告之聲請，由其一
    造辯論而為判決。
二、原告主張：
　　被告於民國110年4月18日下午2時，駕駛0487-JX號車輛行經
    基隆市深溪路，撞及原告停放於停車格位之5772-YA號自用
    小客車（下稱系爭車輛），後系爭車輛送交匯豐汽車股份有
    限公司修繕，必要修復費用總計新臺幣（下同）31,060元，
    是原告乃本於侵權行為之法律關係，請求被告賠償上揭損害
    ，並聲明：被告應給付原告31,060元。
三、被告答辯：
　　事故發生後，被告經救護車送至衛生福利部基隆醫院，嗣再
    轉往基隆長庚紀念醫院入住加護病房進行診療，故被告一度
    委由女兒處理本件賠償事宜，詎原告不僅未予善意回應，其
    所稱估價金額亦非合理，為此，被告乃具狀求為駁回原告之
    訴。
四、本院判斷：　　
  ㈠查被告於110年4月18日下午2時左右，駕駛0487-JX號車輛沿
    基隆市深溪路往深澳坑路方向行駛，途經基隆市○○路○○○○○0
    0號電線桿」附近，疏未注意車前狀況與交通標線，以致跨
    越分向限制線並衝撞停放於對向路邊停車格內之系爭車輛，
    導致系爭車輛受有車體損害，且系爭車輛乃原告所有等前提
    事實，業經原告提出基隆市警察局道路交通事故當事人登記
    聯單為證，並據本院職權查詢公路監理電子閘門紀錄暨向基
    隆市警察局函調事故資料確認屬實，有公路監理電子閘門查
    詢紙本、基隆市警察局110年5月11日基警交字第1100038015
    號函暨道路交通事故現場圖、道路交通事故調查報告表㈠㈡、
    基隆市警察局道路交通事故談話紀錄表、基隆市警察局道路
    交通事故初步分析研判表、員警蒐證照片等件在卷足考，兼
    之被告經合法通知，既未到庭爭執，亦未提出書狀表明證據
    或有利於己之答辯，是依上開證據調查結果，堪信「被告疏
    未注意車前狀況與交通標線，以致跨越分向限制線並衝撞停
    放於對向路邊之系爭車輛」，即為本件交通事故之肇事原因
    。
  ㈡按「分向限制線，用以劃分路面成雙向車道，禁止車輛跨越
    行駛，並不得迴轉」，道路交通標誌標線號誌設置規則第16
    5條第1項訂有明文；而道路交通安全規則第97條第1項第1款
    、第2款亦明訂：「汽車在未劃設慢車道之雙向二車道行駛
    時，應依下列規定：㈠均應在遵行車道內行駛。㈡在劃有分向
    限制線之路段，不得駛入來車之車道內。」且「汽車行駛時
    ，駕駛人應注意車前狀況及兩車併行之間隔，並隨時採取必
    要之安全措施，不得在道路上蛇行，或以其他危險方式駕車
    。」道路交通安全規則第94條第3項復有明文。因上開規定
    旨在保障公眾行車安全，俱屬保護他人之法律，倘有違反，
    即應推定為有過失（民法第184條第2項規定參照）。本件被
    告疏未注意車前狀況與交通標線，以致跨越分向限制線並衝
    撞停放於對向路邊之系爭車輛，則被告自係明確違反道路交
    通安全規則之相關規定，其有過失甚明；又被告既違反交通
    法規，以致系爭車輛受有車體損害，則被告之過失行為與系
    爭車輛之車體損害間，自有相當因果關係存在。次按因故意
    或過失，不法侵害他人之權利者，負損害賠償責任；汽車、
    機車或其他非依軌道行駛之動力車輛，在使用中加損害於他
    人者，駕駛人應賠償因此所生之損害，民法第184條第1項前
    段、第191條之2前段亦有明定；本件被告既有過失，其過失
    行為與系爭車損復有相當因果關係，則被告自應依法對原告
    即系爭車輛之所有權人負損害賠償之責。
  ㈢按不法毀損他人之物者，被害人得請求賠償其物因毀損所減
    少之價額；又負損害賠償責任者，除法律另有規定或契約另
    有訂定外，應回復他方損害發生前之原狀。因回復原狀而應
    給付金錢者，自損害發生時起，加給利息。第一項情形，債
    權人得請求支付回復原狀所必要之費用，以代回復原狀。民
    法第196條、第213條定有明文；而被害人依民法第196條請
    求賠償，並不排除民法第213條至第215條之適用。且損害賠
    償，除法律另有規定或契約另有訂定外，應以填補債權人所
    受損害及所失利益為限，此觀民法第216條第1項規定自明。
    而稱「所受損害」者，即現存財產因損害事實之發生而被減
    少，屬於積極的損害；至稱「所失利益」者，即新財產之取
    得，因損害事實之發生而受妨害，屬於消極的損害（最高法
    院48年台上字第1934號判例意旨參照）。本件原告主張系爭
    車輛必須修繕，從而衍生費用支出合計31,060元乙情，業據
    提出與其主張相符之匯豐汽車股份有限公司車輛維修估價單
    （下稱系爭估修單）為證，經核無訛。至被告雖稱原告所稱
    修繕金額過高云云，然承前所述，被告疏未注意車前狀況與
    交通標線，以致跨越分向限制線並衝撞停放於對向路邊之系
    爭車輛；而參照事故資料所附蒐證照片以及系爭估修單，亦
    可知原告主張之「修繕項目暨其修繕位置」，尚與系爭車輛
    「遭撞擊而需回復原狀之部位」互核相符，尤以原告本「無
    」屈就於被告指定外廠之法律義務，其間所須之零件更新，
    亦與行車安全息息相關，是被告祇因不滿原告報價，旋無端
    挑剔原告有所依據之費用主張，本院自難憑採。再者，「材
    料（零件）折舊」雖向為民事實務之所採，然參諸最高法院
    77年5月17日民事庭總會決議：「……依民法第196條請求賠償
    物被毀損所減少之價額，得以修復費用為估定之標準，但以
    必要者為限（例如：修理材料以新品換舊品，應予折舊）。
    『被害人如能證明其物因毀損所減少之價額，超過必要之修
    復費用時，就其差額，仍得請求賠償』」，核亦足見，並非
    任何涉及「材料以新換舊」之情形，均應不問情節一律折舊
    ，兼以本院觀諸系爭估修單記載之修繕明細，其間所涉，或
    屬毋庸計列折舊之「工資」，或屬「原可毋庸更換直至車輛
    不堪使用之零件或材料」，且系爭車輛更換零件之目的，亦
    係為圖回復「系爭車輛之整體效用」，而非意在回復其間相
    關零件之價值，尤以系爭車輛之市場行情，既不因施工材料
    之「以新換舊」而有提昇，則原告當亦無從因施工材料之「
    以新換舊」而受利益，從而，因認本件尚不生「材料應予折
    舊」之問題。綜上，原告主張系爭車輛因系爭事故而須修繕
    並衍生費用支出31,060元等語，俱有根據且為合理。
五、從而，原告本於侵權行為之法律關係，請求被告給付31,060
    元，為有理由，應予准許。
六、本件事證已臻明確，兩造其餘攻擊、防禦方法及舉證，經核
    與判決結果無影響，爰不逐一論列，並此敘明。
七、本件第一審裁判費為1,000元，此外別無其他費用之支出，
    是本件訴訟費用合計1,000元。爰依職權確定前開訴訟費用
    ，由敗訴之被告負擔。
八、本判決原告勝訴部分，係適用小額訴訟程序所為被告敗訴之
    判決，爰依民事訴訟法第436條之20之規定，職權宣告假執
    行，併依同法第436條之23準用同法第436條第2項，再準用
    同法第392條第2項規定，酌情宣告被告預供相當之擔保金額
    後得免為假執行。
九、據上論結，本件原告之訴為有理由，依民事訴訟法第436條
    之19第1項、第436條之20、第436條之23、第436條第2項、
    第385條第1項前段、第87條第1項、第78條、第392條第2項
    ，判決如主文。
中　　華　　民　　國　　110 　年　　8 　　月　　12　　日
                  基隆簡易庭法  官   王慧惠
以上正本係照原本作成。　　　　　　　　　   
對於本件判決如有不服，應於收受送達後20日內向本院提出上訴
書狀，上訴於本院合議庭，並按他造當事人之人數附具繕本。
當事人之上訴，非以判決違背法令為理由不得為之，上訴狀應記
載上訴理由，表明下列各款事項：
㈠原判決所違背之法令及其具體內容。
㈡依訴訟資料可認為原判決有違背法令之具體事實。
如委任律師提起上訴者，應一併繳納上訴審裁判費。　　
中　　華　　民　　國　　110 　年　　8 　　月　　12　　日
                            書記官   姚安儒